# 会计利润与所得税费用调整过程

提问人：liujing_619619 时间：2023-02-23 15:11:02
请教陈老师：（ 1 ）企年审报告附注模版所得税费用项目分为：当期所得税费用、递延所得税费用、其他，请问当期所得税费用有可能为负数吗？如果可能一般什么情况下为负数？其他项列示的是以前期间所得税的影响的金额吗？（ 2 ）会计利润与所得税费用调整过程中，对于小微企业 按适定/适用税率计算的所得税费用，适定/适用税率指哪个税率？如某小微企业当年利润为 150 万，根据税收优惠，该公司享受小型微利企业所得税税收优惠，年应纳税所得额不超过 100 万元的部分，减按12.5%计入应纳税所得额，按20%的税率缴纳企业所得税，超过 100 万元但不超过 300 万元的部分，减按25%计入应纳税所得额，按20%的税率缴纳企业所得税，如不考虑其他纳税调整事项，当期所得税费用=100万 _2.5%+50_ 万5%=5万，按适定/适用税率计算的所得税费用应该如何计算？算法一：认为20%为适用税率,按适定/适用税率计算的所得税费用=150万 _20%=30_ 万，添加一行小微企业减免 _-25_ 万 算法二：
以实际税率为适用税率，按适定 _/_ 适用税率计算的所得税费用 _=100_ 万2.5%+50万*5%=5万，哪种方法正确？

回答人：chenyiwei
1 、当期所得税费用有可能是负数，例如本年度对上年度所得税汇算清缴有较多退回，大于本期应缴纳的所得税。
2 、小微企业的“法定/适用税率”为其实际执行的税率，按适定/适用税率计算的所得税费用=100万 _2.5%+50_ 万5%=5万。